# 现金折扣

提问人：rainy418 时间：2011-06-16 15:45:51
购货方对于现金折扣如何处理？ 是不是采购时将货款全额计入应付账款，付款时现金折扣部分冲减采购成本。 比如：售价 100 ，现金折扣1/10. DR 存货 100 CR 应付账款 100 付款享有现金折扣时：
DR 应付账款 100 CR 银行存款 90 存货 100

回答人：chenyiwei
采购方也应当冲减财务费用（也是一种形式的理财收入）。

提问人：linyansmile 时间：2011-11-26 19:11:59
回复 chenyiwei 的帖子
有没有什么依据？

回答人：chenyiwei
现金折扣一般是在货物收到之后的结算过程中发生的，也就是其所针对的是结算过程中的回款速度，而不是前一步骤的存货采购确认环节，所以更多地体现理财收入的属性，冲减财务费用更为合适。